# 请教陈版主关于利息计提

提问人：wsheaven 时间：2022-12-16 09:36:21
某公司A为上市公司的联营企业，经复核，A公司前期未计提对外部单位往来款的利息，且金额较大，按照权益法核算对上市公司前期利润的影响较大，且远超实际执行的重要性水平，请问该种情况A公司是否有足够的理由在利息一次性收到时计入利息收入？上市公司是否一定要前期差错更正？
还望陈版主回复，不胜感激。

回答人：chenyiwei
1 、因为未确认利息收入本身已不符合金融工具准则规定，且“远超实际执行的重要性水平”，故该事项对A公司而言已属于重大前期差错，应采用追溯重述法予以更正。
2 、对于上市公司而言，所产生的影响就是前期权益法下投资收益少计，而本期可能要一次性计入。该项跨期差错的影响，应基于上市公司自身的重要性水平进行评价。有可能该事项在权益法下按投资比例计算后，对上市公司报表的整体影响未超出上市公司的重要性水平，此时可能对上市公司而言就不是前期差错，可能可以接受在当期更正。具体错报影响大小，除了考虑该项错报本身的单独影响以外，还要考虑与其他未更正错报的汇总影响、错报影响的定性因素等。